【裁判字號】    92,易,1498
【裁判日期】    920917
【裁判案由】    毒品危害防制條例
【裁判全文】
臺灣高雄地方法院刑事判決                        九十二年度易字第一四九八號
    公  訴  人  臺灣高雄地方法院檢察署檢察官
    被      告  甲○○
右列被告因違反毒品危害防制條例案件，經檢察官提起公訴（九十二年度毒偵字第三
二○六號），本院判決如左：
    主  文
徐良明連續施用第二級毒品，累犯，處有期徒刑拾月。
    事  實
一、甲○○前因違反槍砲彈藥刀械管制條例，經本院判處有期徒刑三月確定，於民國
    八十八年九月二十二日易科罰金執行完畢，其因施用毒品案件，經觀察勒戒後，
    認有繼續施用毒品之傾向，經送強制戒治期滿，由臺灣高雄地方法院檢察署檢察
    官於八十八年八月十九日，以八十八年度戒毒偵字第九八號不起訴處分確定，復
    因施用毒品案件，經本院裁定令入戒治處所施以強制戒治，於九十一年十二月二
    十六日停止戒治，所餘戒治期間交付保護管束，且其施用毒品犯行，經本院於九
    十一年十月三十一日，以九十一年度訴字第一八五九號判處有期徒刑八月確定。
    詎不知悔改，竟基於施用第二級毒品之概括犯意，於保護管束期間內之九十二年
    二月二十四日起至同年四月七日止（不含公權力拘束之時間），在高雄縣林園鄉
    ○○路五號住處，以將甲基安非他命置於玻璃球內，下用火燒烤後再吸食其霧化
    氣體之方式，每隔三、五天一次，連續施用第二級毒品甲基安非他命多次，嗣經
    臺灣高雄地方法院檢察署觀護人先後於九十二年二月二十七日上午十時零五分許
    、同年三月二十七日上午十時三十三分許、同年四月十日上午九時五十八分許，
    依法對甲○○採尿送驗後查獲。
二、案經臺灣高雄地方法院檢察署觀護人報請臺灣高雄地方法院檢察署檢察官偵查起
    訴。
    理  由
一、右述事實，業據被告甲○○於本院審理時坦承不諱，且被告於九十二年二月二十
    七日上午十時零五分許、同年三月二十七日上午十時三十三分許、同年四月十日
    上午九時五十八分許經臺灣高雄地方法院檢察署觀護人採尿送驗結果，均呈甲基
    安非他命陽性反應，有尿液檢體監管紀錄表三紙、長榮大學九十二年三月二十三
    日、九十二年四月十四日出具之確認報告二份，以及臺灣檢驗科技股份有限公司
    九十二年四月十七日編號ＫＺ000000000000號、九十二年四月二十
    二日編號ＫＺ000000000000號、九十二年四月三十日編號ＫＺ00
    0000000000號濫用藥物尿液檢驗報告各一份附卷可稽，足認被告之自
    白與事實相符，其確有連續施用第二級毒品甲基安非他命之犯行無疑。再查被告
    曾因施用毒品案件，經觀察勒戒後，認有繼續施用毒品之傾向，經送強制戒治期
    滿，由臺灣高雄地方法院檢察署檢察官於八十八年八月十九日，以八十八年度戒
    毒偵字第九八號不起訴處分確定，復因施用毒品案件，經本院裁定令入戒治處所
    施以送強制戒治，於九十一年十二月二十六日停止戒治，所餘戒治期間交付保護
    管束，且其施用毒品犯行，經本院於九十一年十月三十一日，以九十一年度訴字
    第一八五九號判處有期徒刑八月確定之事實，有前開判決書、臺灣高等法院被告
    全國前案紀錄表與臺灣高雄地方法院檢察署刑案資料查註紀錄表各一份存卷供參
    ，其三犯毒品危害防制條例第十條之罪，所為與毒品危害防制條例第二十三條第
    二項之規定相符，應依法論科。
二、按甲基安非他命為毒品危害防制條例第二條第二項第二款所明定之第二級毒品，
    核被告所為，係犯同條例第十條第二項之施用第二級毒品罪。被告持有第二級毒
    品進而施用，持有之低度行為各為施用之高度行為所吸收，不另論罪。被告連續
    施用第二級毒品之犯行，均時間緊接、手法相同，觸犯構成要件相同之罪，顯係
    基於概括犯意為之，為連續犯，爰依刑法第五十六條之規定以一罪論，並加重其
    刑。被告自九十二年二月二十四日起至同年月二十六日止連續施用第二級毒品之
    行為，起訴書雖未敘及，亦未併案，然與本件起訴施用第二級毒品之犯行分別有
    連續犯裁判上一罪關係，均為起訴效力所及，本院亦應併予審理，附此敘明。被
    告前因違反槍砲彈藥刀械管制條例，經本院判處有期徒刑三月確定，於八十八年
    九月二十二日易科罰金執行完畢，有卷附臺灣高等法院被告全國前案紀錄表在卷
    可按，其受有期徒刑之執行完畢，五年以內再犯本案有期徒刑以上之罪，為累犯
    ，應依法遞加重其刑。茲審酌被告施用足以導致精神障礙、性格異常，甚至造成
    生命危險之毒品，戕害一己之身體健康，所為尚未害及他人、犯後態度等一切情
    狀，量處如主文所示之刑。
三、公訴意旨另以：被告自九十二年四月八日起至同年月十一日止，在不詳處所，連
    續施用甲基安非他命，因認被告此部分亦涉有連續施用第二級毒品犯行云云。惟
    按被告未經審判證明有罪確定前，推定其為無罪，又犯罪事實應依證據認定之，
    無證據不得認定犯罪事實，刑事訴訟法第一百五十四條定有明文。公訴人認被告
    涉有上開犯行，無非係以臺灣檢驗科技股份有限公司九十二年四月三十日編號Ｋ
    Ｚ000000000000號濫用藥物尿液檢驗報告與尿液檢體監管紀錄表各
    一紙，為其論罪之依據。訊據被告堅詞否認上開犯行，辯稱：其於九十二年四月
    十日接受採尿前最後一次施用甲基安非他命，係於九十二年四月七日等語。查被
    告於九十二年四月十日上午九時五十八分許，經採集尿液送驗結果，呈甲基安非
    他命陽性反應之事實，固有上開濫用藥物尿液檢驗報告及尿液檢體監管紀錄表各
    一紙附卷足稽，然按初次施用毒品者，經人體代謝作用二十四小時內，即約有百
    分之八十之量排出，二十四小時之後，續有約剩餘量之百分之九十再排出，七十
    二小時之後仍有殘餘微量排出，吸用者個人體質不同，其排出時間亦會有所差異
    ，尤其成隱者其於吸食後一百二十小時內所採之尿液，配合較具公信力之機器，
    仍可能被檢測出，是依前揭說明，本案被告施用甲基安非他命時日已久，抗藥性
    強，其於九十二年四月七日施用毒品後，於同年月十日上午九時五十八分許經採
    尿檢驗仍可能呈現甲基安非他命陽性反應，故前開尿液檢驗報告及尿液檢體監管
    紀錄表僅足證明被告於採尿前回溯一百二十小時內之某時，曾施用第二級毒品甲
    基安非他命一次，尚無法憑此遽論被告自九十二年四月八日起至同年月十一日止
    ，有連續施用甲基安非他命之行為，此外，本院復查無其他積極證據足認被告有
    右揭公訴人所指之犯行，原應為被告無罪之諭知，惟公訴意旨認此部分與前開論
    罪科刑之部分有裁判上一罪之連續犯關係，爰不另為無罪之諭知，附此敘明。
據上論斷，應依刑事訴訟法第二百九十九條第一項前段，毒品危害防制條例第十條第
二項，刑法第十一條前段、第五十六條、第四十七條，判決如主文。
本案經檢察官葉芳秀到庭執行職務。
中      華      民      國      九十二      年    九    月      十七    日
                                  臺灣高雄地方法院刑事庭
                                        審判長法官    邱  明  弘
                                              法官    吳  錦  佳
          法官    莊  珮  君
右正本證明與原本無異。
如不服本判決，應於判決送達後十日內，向本院提出上訴狀。
                                            書記官    呂  怜  勳
中      華      民      國      九十二      年    九    月      十七    日
附錄本判決論罪科刑法條：
毒品危害防制條例第十條第二項
施用第二級毒品者，處三年以下有期徒刑。


司法院資訊處製作；財團法人民間司法改革基金會備份。
